臺灣新竹地方法院刑事判決　　　　　96年度竹交簡字第1100號
聲　請　人　臺灣新竹地方法院檢察署檢察官
被　　　告　乙○○
　　　　　　　　　　之3號
上列被告因傷害案件，經檢察官聲請簡易判決處刑（96年度偵字
第1436號），本院判決如下︰
    主  文
乙○○因過失傷害人，處拘役肆拾日，如易科罰金，以新臺幣壹
仟元折算壹日。減為拘役貳拾日，如易科罰金，以新臺幣壹仟元
折算壹日。
    事  實
一、乙○○於民國95年12月19日上午9時55分前之不詳時間，駕
    駛車牌號碼NZ6-387號重型機車，沿新竹市○○路由南向北
    方向行駛，於同日上午9時55分許，途經新竹市○○路○段54
    1號前道路，原應注意車前狀況，隨時採取必要之安全措施
    ，而依當時情形，又無不能注意之情事，竟疏於注意逕行直
    走，適時甲○○於斑馬線上橫越道路，亦應注意右方來車，
    始可小心迅速穿越，亦疏於注意，而由東向西方向逕行橫越
    馬路，致遭乙○○所駕駛之上開機車撞倒在地，使其受有右
    側脛橈骨下端閉鎖性骨折、右足第五蹠骨骨折之傷害。乙○
    ○於肇事後，在未經有偵查犯罪職權之機關或公務員發覺為
    犯嫌前，由不詳人士以電話報警處理，待員警前往現場處理
    時，尚停留在現場，並當場承認為肇事人，自首而接受裁判
    。
二、案經甲○○訴由新竹市警察局第三分局移送台灣新竹地方法
    院檢察署檢察官偵查起訴。
    理  由
一、訊據被告乙○○固不否認於上揭時地駕駛重型機車撞擊告訴
    人，惟矢口否認有過失傷害犯行，辯稱：其當時駕駛機車由
    南向北方向行駛，告訴人甲○○突然走出來，致其反應不及
    ，就撞上了云云。惟查，被告於警詢時自承其於行經肇事地
    點前約四公尺即有看見被害人，且其車速緩慢，惟被害人突
    然走出來，致其發現時已不及煞車閃避等語（參偵查卷第5
    頁），於偵查中復稱案發當時被害人確實行走於行人穿越道
    等語（參同卷第24頁），是倘被告所述為真，則其在車速緩
    慢情形下，行經行人穿越道前已見有被害人欲跨越馬路，自
    應隨時為煞車之準備，何以仍會「不及煞車」，致撞及被害
    人？足見被告被告行經行人穿越道時，見有行人意欲跨越馬
    路，仍不願較當時行車速度減速，作隨時停車之準備，以致
    不及煞車。按駕駛機車應注意車前狀況，隨時採取必要之安
    全措施，道路交通安全規則第94條第3項定有明文，且依其
    狀況，又非不能注意，竟疏不注意，以致肇事，致告訴人受
    有傷害，足認告訴人之受傷與被告過失駕駛行為間，確有相
    當因果關係，被告顯有過失甚明。雖被害人於穿越道路，亦
    未注意右方來車，與有過失，然不因此而解免被告之罪責。
    此外，復有並有道路交通事故現場圖、道路交通事故調查報
    告表(一)、(二)，南門綜合醫院乙種診斷證明書所出具之診斷證
    明書1紙及交通事故現場照片5張附卷足憑，被告罪行堪以認
    定。
二、論罪及科刑
  (一)核被告所為，係犯刑法第284條第1項前段之過失傷害罪。又
    被告於員警前往現場處理時，尚停留在現場，並當場承認為
    肇事人，自首而接受裁判，符合自首之要件，依法減輕其刑
    。
  (二)爰審酌被告因一時疏忽，行車不慎，造成被害人受有傷害，
    至今未能與告訴人達成和解，亦尚未賠償告訴人任何損失，
    惟犯罪後尚能坦承犯行，且前無任何刑事犯罪之不良素行，
    此有臺灣高等法院被告前案紀錄表1份在卷可稽，於車禍發
    生後已報警處理並在場等候而未逃避，而告訴人對於本件車
    禍之發生亦同有過失等一切情狀，量處如主文所示之刑，並
    諭知易科罰金折算標準，以示懲儆。
  (三)又本案發生日期係在95年12月19日上午9時55分許，遠在96
    年4月24日中華民國九十六年罪犯減刑條例公佈施行前，所
    犯又非該條例第3條列舉不予減刑之罪名，爰併依中華民國
    九十六年罪犯減刑條例第2條第1項第3款、第7條之規定於判
    決時同時諭知減其宣告刑期2分之1，及依同條例第9條之規
    定，諭知易科罰金之折算標準。
三、據上論斷，應依刑事訴訟法第449條第1項前段，刑法第284
    條第1項前段、第62條前段、第41條第1項前段，刑法施行法
    第1條之1，中華民國九十六年罪犯減刑條例第2條第1項第3
    款、第7條，逕以簡易判決處刑如主文。
如不服本判決書應於送達後10日內，向本院提出上訴狀。
中　　華　　民　　國　　96　　年　　10　　月　　31　　日
                       新竹簡易庭法　官　 汪漢卿
以上正本證明與原本無異。
中　　華　　民　　國　　96　　年　　10　　月　　31　　日
                                 書記官　 鄭明枝
附錄本案論罪科刑法條全文：
中華民國刑法第284條
（過失傷害罪）
因過失傷害人者，處6月以下有期徒刑、拘役或5百元以下罰金，
致重傷者，處 1 年以下有期徒刑、拘役或 5 百元以下罰金。
從事業務之人，因業務上之過失傷害人者，處1年以下有期徒刑
、拘役或1千元以下罰金，致重傷者，處3年以下有期徒刑、拘役
或2千元以下罰金。
